【裁判字號】    95,易,1062
【裁判日期】    951212
【裁判案由】    竊盜
【裁判全文】
臺灣高雄地方法院刑事判決              95年度易字第1062號
公  訴  人  臺灣高雄地方法院檢察署檢察官
被      告  丁○○
                    現另案於台灣高雄第二監獄執行中
上列被告因竊盜案件，經檢察官提起公訴（95年度偵字第15669
號），本院判決如下：
    主  文
丁○○連續竊盜，處有期徒刑玖月。扣案之鑰匙壹支沒收之。
    事  實
一、丁○○基於意圖為自己不法所有之概括犯意，連續：
    (一)於民國95年3 月25日中午，在戊○○所經營，址設高雄市
      前鎮區○○街23號之麵店內，趁戊○○忙於生意之際，竊
      取戊○○之皮包1 個得手，皮包內含戊○○之身分證、健
      保卡、家樂福折扣卡、中國信託銀行現金卡、萬泰銀行金
      融卡、中國石油股份有限公司信用卡、聯邦銀行信用卡、
      台新銀行現金卡各1 張，及現金新台幣（下同）二千九百
      元。
    (二)於95年4 月15日上午7 時許，在甲○○所經營，址設高雄
      市○鎮區○○路326 之1 號良匠手機店，先以自備鑰匙撬
      開設於店外之電動鐵捲門之電動盒後，啟動電門開關開啟
      鐵捲門，嗣於該店大門外覓得大門鑰匙，並以鑰匙打開店
      門進入店內，且於店內地下一樓樓梯轉角處置物平台上，
      竊得甲○○置於該處上之各類型中古行動電話19支得手。
    (三)於95年4 月23日下午2 時許，在陳明楠所經營，址設高雄
      市○○區○○路86號3 樓之F8服飾店內，竊取丙○○置於
      店內之三星牌行動電話1 支得手，並於同日在高雄市○○
      區○○路上，將該行動電話以二千元之代價出賣予一姓名
      年籍不詳之男子。
    嗣於95年4 月26日下午3 時30分許，其因另涉詐欺案件，在
    高雄市○鎮區○○路與公正路口為警查獲，並依其供述，在
    其所攜帶之皮夾內扣得戊○○失竊之銀行信用卡、現金卡共
    5張、家樂福折扣卡1張及供行竊用之鑰匙1支。
二、案經高雄市政府警察局移送臺灣高雄地方法院檢察署檢察官
    偵查起訴。
    理  由
壹、證據能力部分
一、證人戊○○、陳明楠於警詢中所為陳述乃被告以外之人於審
    判外之陳述，當事人於法院調查證據時，知有刑事訴訟法第
    159 條第1 項規定之情事存在，而未於言詞辯論終結前聲明
    異議，依同法第159 條之5 第2 項規定，視為當事人於審判
    程序同意作為證據，本院復審酌上開言詞陳述乃各該證人依
    其親身經歷所為陳述，其所述內容與被告坦承之犯罪情形相
    符，是其證詞之信憑性已獲相當之擔保，認為適當作為證據
    。
二、本件卷附扣押物品目錄表、贓物認領保管單乃員警於職務上
    所製作之紀錄文書，依刑事訴訟法第159 條之4 第1 款規定
    ，得為證據。
貳、實體部分
一、前揭犯罪事實(一)(三)業據被告丁○○於警詢、偵查中及本院審
    理時坦承不諱（見95偵12266 號卷第4 頁、第5 頁、第24頁
    ，本院卷第64頁），惟被告矢口否認有何竊取前揭犯罪事實
    (二)所示之良匠手機店行動電話19支之情事，並辯稱：警察為
    求績效，要求伊承認員警轄區內未破竊案，伊始於警詢中坦
    承涉犯前開犯罪事實(二)所示竊案云云（見本院卷第64頁）。
二、經查：
  (一)被告分別於95年3 月25日中午、95年4 月23日下午2 時許，
    在高雄市○鎮區○○街23號麵店內、高雄市○○區○○路86
    號3 樓F8服飾店內，竊取被害人戊○○、丙○○之財物之事
    實，除據被告供承不諱外，核與證人即被害人戊○○於警詢
    中證稱：伊於95年3 月25日在高雄市○鎮區○○街23號住處
    賣麵，同日下午1 時許發現伊放在抽屜內之皮包被竊，皮包
    內有身分證、健保卡、家樂福折扣卡及萬泰銀行、中國信託
    銀行、台新銀行、聯邦銀行的卡片和現金二千九百元等語；
    及證人即F8服飾店之負責人陳明楠於警詢中證稱：95年4 月
    23 日 伊之姪女陳佩芳攜帶伊胞姐丙○○所有之三星牌1808
    型行動電話至伊店內幫忙，將該行動電話放置於店內桌上，
    約下午2 築許發現手機遭人竊走等語相符（見95偵12266 號
    卷第9 頁、第8 頁），復有扣案之家樂福折扣卡、中國信託
    銀行現金卡、萬泰銀行金融卡、中國石油股份有限公司信用
    卡、聯邦銀行信用卡、台新銀行現金卡各1 張足憑（見同上
    偵卷第20頁背面扣押物品目錄表、第12頁背面贓物認領保管
    單，及同上偵卷第14頁背面各該折扣卡、信用卡、現金卡影
    本各1 份），且經被告帶同員警前往案發現場進行實地模擬
    ，有F8服飾店現場模擬照片6 幀在卷可佐（見同上偵卷第13
    頁背面），是認被告前開自白與事實相符，應屬可採。
  (二)另被告雖辯稱：良匠手機店失竊之19支行動電話非伊所竊取
    ，伊係為配合警察績效始為虛偽陳述云云，惟證人即員警乙○○於本院審理中證稱：被告為警查獲後自行供出曾於95年
    4 月15日在良匠手機店竊取行動電話19支，…伊並未要求被
    告承認轄區內之未破竊案，嗣除帶被告到現場模擬外，亦聯
    絡失主到場，…被告說他用鑰匙打開（門外之鐵捲門）開關
    盒，然後打開電源將鐵捲門打開，…被告帶伊到地下室某處
    說19支行動電話是在那裡拿的，經伊當場詢問失主，失主表
    示確實係在該處失竊，被告並稱伊用隨身攜帶的鑰匙一點擊
    （鐵捲門的）開關外盒，開關外盒就打開了…等語（見本院
    卷第49頁、第50頁），核與證人即良匠手機店負責人甲○○
    證稱：95年4 月15日下午伊去開店時發現店內手機失竊，…
    伊到店時（發現鐵捲門）開關已被破壞，開關外盒不是呈緊
    密的狀態，但當時鐵捲門仍是關閉的，…該店除鐵捲門外還
    有第二道門，被告在現場表示他在打開鐵捲門後，在第二道
    門外找到第二道門的鑰匙，其於打開第二道門後，（進入店
    內）下樓梯到地下室，在樓梯轉角處的平台竊取置放於該處
    的手機，伊所失竊的手機就是放在轉角處平台上，後來伊也
    發現第二道門的鑰匙不見了，…在模擬的過程中…警察並未
    指示被告如何做…等情相符（見本院卷第51頁、第52頁），
    故良匠手機店失竊之19支行動電話係遭被告竊取之事實，已
    甚明確。又證人甲○○證稱：被告以前曾到伊店內詢問過手
    機，且來過好幾次，也有買過1 次手機，賣過1 次手機，…
    被告每次都是穿著白色、圓領，類似廚師的衣服來，因此伊
    對被告有印象等語（見本院卷第53頁），足見被告於下手行
    竊前即曾多次前往良匠手機店探查，是被告與良匠手機店已
    有地緣關係，再佐以良匠手機店失竊行動電話之地點非置於
    店內一眼即見之櫃台內，而係放置在一般消費者罕至之地下
    一樓，既被告於現場模擬時能主動指明其所竊得行動電話之
    放置地點與失主所述之失竊地點無訛，顯見被告非因遭員警
    施壓而為不實之供認。況被告於95年4 月27日當日為警移送
    至檢察官複訊時，亦僅辯稱：95年4 月12日凌晨4 時許高雄
    市○○路500 號之寶貝屋服飾店竊案非伊所為，而係為配合
    員警績效始為虛偽供述云云，然其於偵訊中仍坦認良匠手機
    店失竊之行動電話19支係伊所竊，並供稱：伊係以鑰匙撬開
    電動門的電動盒進入該店等語（見95偵12266 號卷第24頁背
    面），益徵良匠手機店失竊案確係被告所為，且經員警比對
    被告供述之作案經過與失主失竊情節相符後，始行製作筆錄
    ，故被告前開辯解尚不足採。
  (三)綜上所述，本案事證已臻明確，被告所涉上開三次竊盜犯行
    ，均堪認定。
三、核被告所為，係犯刑法第320條第1項之普通竊盜罪。
  (一)按行為後法律有變更者，適用行為時之法律。但行為後之法
    律有利於行為人者，適用最有利於行為人之法律，刑法第2
    條第1 項定有明文。
  1.關於連續犯規定之刪除：
    被告先後三次所為竊盜犯行，時間緊接，所犯罪名相同，顯
    係出於概括犯意為之，為連續犯，惟被告行為後，刑法第56
    條連續犯之規定，業於94年1 月7 日修正公布刪除，並於95
    年7 月1 日施行，則被告之犯行，因行為後新法業已刪除連
    續犯之規定，此刪除雖非犯罪構成要件之變更，但顯已影響
    行為人刑罰之法律效果，自屬法律有變更，依新法第2 條第
    1 項規定，比較新、舊法結果，仍應適用較有利於被告之行
    為時法律即舊法論以連續犯，有最高法院95年第8 次刑事庭
    會議決議足資參照，故被告前揭犯行仍應依修正前刑法第56
    條規定論以一罪，並依法加重其刑。
  2.罰金刑最低刑度之變更：
    本件被告所犯刑法第320 條竊盜罪之主刑為5 年以下有期徒
    刑、拘役或五百元以下罰金，被告犯罪時之刑法就罰金刑之
    規定，依修正前刑法第33條第5 款規定，罰金刑應處銀元一
    元以上，並應依修正前罰金罰鍰提高標準條例第1 條規定，
    就其原定數額得提高為2 倍至10倍，但法律已依一定比率規
    定罰金或罰鍰之數額或倍數者，依其規定。惟94年1 月7 日
    修正、94年2 月2 日公布、95年7 月1 日施行之刑法第33條
    第5 款則規定：「罰金：新臺幣一千元以上，以百元計算之
    」，而95年6 月14日修正公布之刑法施行法第1 條之1 第2
    項規定：「94年1 月7 日刑法修正時，刑法分則編未修正之
    條文定有罰金者，自94年1 月7 日刑法修正施行後，就其所
    定數額提高為30倍，但72年6 月26日至94年1 月7 日新增或
    修正之條文，就其所定數額提高為3 倍」，比較修正前後之
    罰金刑輕重，該罰金刑之最低刑度於修法後已有加重，故以
    95 年7月1 日修正公布施行前之規定較有利於被告，應依刑
    法第2 條第1 項前段規定，適用行為時之法律，亦即適用修
    正前之刑法第320 條規定科刑。
  (三)爰審酌被告前於87年間因竊盜案件經本院以87年度易字第51
    49號判決判處有期徒刑6 月，緩刑3 年確定，嗣因緩刑遭撤
    銷，而於89年12月1 日因徒刑執行完畢出監後，再自93年1
    月起至94年1 月止連續竊取他人財物、信用卡，復持所竊得
    之信用卡盜刷購物，經台灣高等法院高雄分院以95年度上訴
    字第1335號判決判處有期徒刑2 年確定，有卷附台灣高等法
    院被告前案紀錄表1 件、95年度上訴字第1335號判決1 份可
    按（見本院卷第72頁、第74頁），詎其仍不知悔悟，不思勞
    力工作，僅因貪圖私利，竟竊取他人財物，造成被害人財產
    權之損失，犯後復僅坦承部分犯行，猶飾詞狡辯，其行為實
    不宜輕宥，惟念其所竊財物皮包1 個及信用卡、金融卡、現
    金卡、折扣卡等已返還予被害人戊○○等一切情狀，量處如
    主文所示之刑，以資懲儆。至於扣案之鑰匙1 支，乃被告用
    以作案之鑰匙，業據被告供述在卷（見95偵字12266 號卷第
    5 頁），乃被告所有，供犯罪所用之物，應依刑法第38條第
    1 項第2 款規定予以沒收。
據上論斷，應依刑事訴訟法第299 條第1 項前段，刑法第2 條第
1 項前段、修正前刑法（下同）第56條、第320 條第1 項、第38
條第1 項第2 款，罰金罰鍰提高標準條例第1 條前段，判決如主
文。
本案經檢察官董秀菁到庭執行職務。
中    華    民    國    95    年    12    月    12    日
                  刑事第八庭    審判長法  官  李政庭
                                      法  官  李育信
                                      法  官  賴文姍
以上正本證明與原本無異。
如不服本判決，應於收受送達後10日內向本院提出上訴書狀。
中    華    民    國    95    年    12    月    12    日
                                      書記官  王高山
附錄本案論罪科刑法條：
中華民國刑法第320條第1項
意圖為自己或第3人不法之所有，而竊取他人之動產者，為竊盜
罪，處5 年以下有期徒刑、拘役或500 元以下罰金。


司法院資訊處製作；財團法人民間司法改革基金會備份。
